【裁判字號】    95,訴,309
【裁判日期】    950630
【裁判案由】    毒品危害防制條例
【裁判全文】
臺灣苗栗地方法院刑事判決               95年度訴字第309號
公  訴  人  臺灣苗栗地方法院檢察署檢察官
被      告  甲○○
上列被告因違反毒品危害防制條例案件，經檢察官提起公訴（95
年度毒偵字第610 號、95年度毒偵字第635 號），及移送併案審
理（95年度毒偵字第808 號），本院依簡式審判程序，判決如下
：
    主  文
甲○○連續施用第一級毒品，處有期徒刑拾壹月；扣案之第一級
毒品海洛因柒包（含袋計重貳點貳公克）及海洛因貳包（淨重零
點陸公克）均沒收銷燬之；又連續施用第二級毒品，處有期徒刑
捌月；扣案之第二級毒品安非他命壹包（淨重肆點伍公克）及含
安非他命之殘渣袋壹個沒收銷燬之、吸食器貳組及夾鍊帶拾貳個
沒收。應執行有期徒刑壹年陸月；扣案之第一級毒品海洛因柒包
（含袋計重貳點貳公克）及海洛因貳包（淨重零點陸公克）、第
二級毒品安非他命壹包（淨重肆點伍公克）及含安非他命之殘渣
袋壹個均沒收銷燬之，吸食器貳組及夾鍊帶拾貳個均沒收。
    犯罪事實及理由
一、犯罪事實：
（一）甲○○（即劉瑞文）前因施用毒品案件，經送觀察、勒戒
      後，認無繼續施用毒品之傾向，業經臺灣臺中地方法院檢
      察署檢察官於民國87年9 月29日，以87年度偵字第19856
      號為不起訴處分確定，再因施用毒品案件，經送觀察、勒
      戒後，認有繼續施用毒品之傾向，先經臺灣高等法院臺中
      分院裁定令入戒治處所施以強制戒治，於89年3 月24日停
      止戒治交付保護管束，又因違反保護管束情節重大事由，
      經同法院裁定令入戒治處所繼續施以強制戒治，於90年5
      月24日期滿而執行完畢；刑事責任部分，則經同法院於90
      年6 月15日，以88年度上訴緝字第2182號判決免刑，並於
      90年7 月7 日確定，復因施用毒品案件，經臺灣苗栗地方
      法院檢察署檢察官提起公訴，於94年3 月14日經本院以93
      年度訴字第351 號判處應執行有期徒刑1 年3 月確定，於
      94年3 月21日入監服刑，甫於95年1 月28日假釋出監（嗣
      經撤銷假釋而尚未執行完畢）。
（二）詎其仍不思悔改，復於前揭強制戒治執行完畢釋放後之5
      年內，基於施用施用第一級毒品海洛因之概括犯意，自95
      年4 月中旬某日起至同年月28日晚上某時止，在苗栗縣苗
      栗市○○路○路橋下及苗栗市○○里○○路658 號丸松旅
      社等地，以抽菸之方式，連續施用第一級毒品海洛因約4
      、5 次；復基於施用第二級毒品之概括犯意，自95年3 月
      間某日起至同年4 月28日某時止，在苗栗縣苗栗市將軍社
      區朋友住處，以玻璃球下以火燒烤吸食煙霧之方式，連續
      施用第二級毒品安非他命多次。
（三）經警先後於下列時間查獲：
    1.於95年4月23日凌晨3時許，為警在苗栗縣苗栗市○○路中
      苗遊藝場旁巷道查獲，並扣得第1級毒品海洛因7包（合計
      含袋重2.2公克）、含安非他命之殘渣袋1 個。
    2.於95年4 月25日12時10分許，警方前往丸松旅社實施臨檢
      ，經徵得該第201 號房內之羅國安、李仁光及楊明文等人
      同意後，入內執行搜索，當場查獲甲○○所持有之第2 級
      毒品安非他命1 包（淨重4.5 公克）、吸食器2 組及夾鍊
      袋12個等物，經通知其到案說明後採尿送驗，結果呈嗎啡
      及甲基安非他命陽性反應。
    3.於95年4 月29日晚上6 時5 分許，為警在苗栗市○○街與
      建國街街口查獲，並扣得第1 級毒品海洛因2 包（合計淨
      重0.6 公克，空包裝總重0.45公克）。
二、證據名稱
（一）被告於偵、審中之自白。
（二）苗栗縣警察局苗栗分局查獲違反毒品危害防制條例嫌疑人
      尿液檢體編號對照表、中山醫學大學附設醫院檢驗科藥物
      檢測中心95年5月4日出具之尿液檢驗報告、濫用藥物尿液
      檢體監管紀錄表各1份。
（三）苗栗縣警察局苗栗分局查獲違反毒品危害防制條例嫌疑人
      尿液檢體編號對照表、中山醫學大學附設醫院檢驗科藥物
      檢測中心95年5 月11日出具之尿液檢驗報告、濫用藥物尿
      液檢體監管紀錄表各1 份。
（四）苗栗縣警察局刑警大隊偵辦毒品案尿液鑑驗代碼對照表、
      中山醫學大學附設醫院檢驗科藥物檢測中心95年5 月11日
      出具之尿液檢驗報告、濫用藥物尿液檢體監管紀錄表各1
      份。
（五）現場照片7張。
（六）法務部調查局95年6月16日調科壹字第990001549號鑑定通
      知書1份。
（七）苗栗縣警察局刑警大隊95年4 月25日查獲涉嫌毒品危害防
      制條例毒品初步鑑驗報告單1 份。
（八）臺灣苗栗地方法院檢察署刑案資料查註紀錄表、全國施用
      毒品案件紀錄表、在監在押全國紀錄表、受觀察勒戒人毒
      品及前科紀錄簡列表各1份。
三、沒收：
（一）扣案之第一級毒品海洛因7 包（含袋計重2.2 公克）、第
      一級毒品海洛因2 包（計淨重0.6 公克）、第二級毒品安
      非他命1 包（淨重4.5 公克）及含安非他命之殘渣袋1 個
      均為毒品，應依毒品危害防制條例第18條第1 項前段規定
      宣告沒收並銷燬之。
（二）另扣案之吸食器2 組、夾鍊帶12個，係被告所有且供施用
      第二級毒品犯罪所用之物乙節，業據被告供述在卷，應依
      刑法第38條第1 項第2 款併予宣告沒收。至扣案之皮包1
      個，雖為被告所有，然僅供放置物品所用，尚難認係供本
      件犯罪所用之物，故不另為沒收之諭知。
四、應適用法條：
（一）刑事訴訟法第273條之1第1項、第299條第1項前段、第310
      條之2、第454條第1項。
（二）毒品危害防制條例第10條第1項、第2項、第18條第1項前
      段。
（三）刑法第11條、第56條、第51條第5款、第38條第1項第2款
      。
本案經檢察官戴瑞麒到庭執行職務。
中    華    民    國    95    年    6     月    30    日
                  刑事第二庭    法  官  林燦都
以上正本與原本無異
如不服本判決應於送達後10日內向本院提出上訴狀。
                                書記官  陳建分
中    華    民    國    95    年    6     月    30    日
附錄本案論罪科刑法條
毒品危害防制條例第10條第1項
施用第一級毒品者，處6月以上5年以下有期徒刑。
施用第二級毒品者，處3年以下有期徒刑。


司法院資訊處製作；財團法人民間司法改革基金會備份。
